台灣高等法院刑事裁定　　　　　　　　　 96年度抗字第955號
抗　告　人
即　受刑人　甲○○
　　　　　　　　　　（現於台灣宜蘭監獄執行中）
上列抗告人因聲請定其應執行之刑案件，不服台灣台北地方法院
中華民國96年8月10日裁定（原審案號：96年度聲減字第 1818號
），提起抗告，本院裁定如下：
    主  文
原裁定關於定應執行之刑部分撤銷。
甲○○所犯如附表編號1之罪所減得如附表編號1所載之刑，與如
附表編號2所列不應減刑之罪所處之刑，應執行有期徒刑拾壹年
月；又所犯如附表編號3、4之罪所減得如附表編號3、4所載之
刑，應執行有期徒刑壹年捌月又拾伍日。
    理  由
一、原裁定意旨略以：抗告人即受刑人甲○○於附表所示犯罪日
    期，因犯販賣毒品等罪，經分別判處如附表所示之刑，均已
    確定在案。茲台灣台北地方法院檢察署檢察官以抗告人所犯
    如附表編號1、3、4之罪，其犯罪時間均在民國96年4月24日
    以前，悉合於減刑條件，而向原審法院聲請予以減刑，並聲
    請就如附表編號1之罪所減得之刑與如附表編號2所列不應減
    刑之罪所處之刑，及就如附表編號3、4之罪所減得之刑，分
    別定其應執行之刑。原審法院經審查結果，認無不合，爰就
    抗告人所犯如附表編號1、3、4之罪，依法予以減刑後，就
    如附表編號1之罪所減得之刑與如附表編號2所列不應減刑之
    罪所處之刑，定其應執行之刑為有期徒刑11年8月；併就如
    附表編號3、4之罪所減得之刑，定其應執行之刑為有期徒刑
    1年9月。
二、抗告意旨略謂：抗告人就如附表編號1、2之罪，曾經本院82
    年度上訴字第6642號刑事判決合併定其應執行之刑為有期徒
    刑13年；就如附表編號3、4之罪，曾經台灣台北地方法院83
    年度訴字第1989號刑事判決合併定其應執行之刑為有期徒刑
    3年6月，分別確定在案。如附表編號1、3、4之罪既均經減
    刑，則原裁定未顧及抗告人之利益，亦未參酌上開各該判決
    所定應執行之刑，而諭知原裁定所示之應執行之刑，有違自
    由裁量之內部性界限，爰依法提起抗告等語。
三、按法律上屬於自由裁量之事項，有其外部性界限及內部性界
    限，並非概無拘束。依據法律之具體規定，法院應在其範圍
    選擇為適當之裁判者，為外部性界限；而法院為裁判時，應
    考量法律之目的，及法律秩序之理念所在者，為內部性界限
    。法院為裁判時，二者均不得有所踰越。在數罪併罰，有二
　　裁判以上，定其應執行之刑之案件，法院所為刑之酌定，固
  　屬自由裁量之事項，然仍應受前揭外部性界限及內部性界限
　　之拘束，此有最高法院80年台非字第473號判例可參。經查
　  ：抗告人就如附表編號1、2之罪，曾經本院82年度上訴字第
    6642號刑事判決合併定其應執行之刑為有期徒刑13年；就如
    附表編號3、4之罪，曾經台灣台北地方法院83年度訴字第19
    89號刑事判決合併定其應執行之刑為有期徒刑3年6月，分別
    確定，有台灣高等法院被告前案紀錄表附卷可稽（見原審卷
    第6、8頁）。原裁定以抗告人所犯如附表編號1、3、4之罪
    ，依法予以減刑後，就如附表編號1之罪所減得之刑與如附
    表編號2所列不應減刑之罪所處之刑，定其應執行之刑為有
    期徒刑11年8月；併就如附表編號3、4之罪所減得之刑，定
    其應執行之刑為有期徒刑1年9月，從形式上觀察，固均未踰
    越修正前刑法第51條第5款所定法律之外部性界限，然參酌
    上開判例意旨所示內部性界限，則如附表編號1之罪所減得
    之刑與如附表編號2所列不應減刑之罪所處之刑，應於有期
    徒刑10年以上11年3月以下，定其應執行之刑；就如附表編
    號3、4之罪所減得之刑，定其應執行為有期徒刑1年8月又15
    日，方屬正當。原裁定未審酌及此，分別裁定逾上開範圍之
    應執行之刑，而不利於抗告人，難謂與法律秩序之理念及法
    律目的之內部性界限無違。抗告人抗告意旨指摘原裁定就定
    其應執行之刑部分不當，自屬有理由。應由本院將原裁定關
    於定應執行之刑部分撤銷，並自為裁定如主文所示之應執行
    之刑。
據上論斷，應依刑事訴訟法第413條，中華民國96年罪犯減刑條
例第8條第1項、第3項、第10條第2項、第11條、第12條，修正前
刑法第51條第5款，裁定如主文。
中　　華　　民　　國　　96　　年　　9 　　月　　12　　日
　　　　　　　　　刑事第二十庭審判長法　官  楊  貴　雄
　　　　　　　　　　　　　　　　　　法　官　鄧　振　球
　　　　　　　　　　　　　　　　　  法　官  林　立　華
以上正本證明與原本無異。
如不服本裁定，應於收受送達後五日內向本院提出抗告狀。
                                    書記官  廖　月　女
中　　華　　民　　國　　96　　年　　9 　　月　　12　　日
附表：
┌────┬─────┬─────┬─────┬─────┐
│編號    │     1    │     2    │     3    │     4    │
├────┼─────┼─────┼─────┼─────┤
│罪名    │連續施用毒│連續販賣毒│連續施用毒│非法吸用化│
│        │品        │品        │品罪      │學合成麻醉│
│        │          │          │          │藥品罪    │
├────┼─────┼─────┼─────┼─────┤
│宣告刑  │有期徒刑3 │有期徒刑10│有期徒刑3 │有期徒刑2 │
│        │年6月     │年        │年5月     │月        │
├────┼─────┼─────┼─────┼─────┤
│所犯法條│修正前肅清│修正前肅清│修正前肅清│修正前麻醉│
│        │煙毒條例第│煙毒條例第│煙毒條例第│藥品管制條│
│        │9條第1項  │5條第1項  │9條第1項  │例第13條之│
│        │          │          │          │1第2項第4 │
│        │          │          │          │款        │
├────┼─────┼─────┼─────┼─────┤
│犯罪日期│81年12月15│81年12月15│92年12月30│83年5月10 │
│        │日起至82年│日起至82年│日起至83年│日前4日內 │
│        │11月14日止│6月30日止 │5月10日止 │之某時    │
├────┼─────┼─────┼─────┼─────┤
│偵查案號│臺灣板橋地│同左      │臺灣臺北地│同左      │
│        │方法院檢察│          │方法院檢察│          │
│        │署82年度偵│          │署83年度偵│          │
│        │字第1884號│          │字第10816 │          │
│        │          │          │號        │          │
├─┬──┼─────┼─────┼─────┼─────┤
│最│法院│臺灣高等法│同左      │臺灣臺北地│同左      │
│後│    │院        │          │方法院    │          │
│事├──┼─────┼─────┼─────┼─────┤
│實│案號│82年度上訴│同左      │83年度訴字│同左      │
│審│    │字第6642號│          │第1989號  │          │
│  ├──┼─────┼─────┼─────┼─────┤
│  │判決│82年12月30│同左      │83年9月2日│同左      │
│  │日期│日        │          │          │          │
├─┼──┼─────┼─────┼─────┼─────┤
│確│法院│同上      │同左      │同上      │同左      │
│定├──┼─────┼─────┼─────┼─────┤
│判│案號│同上      │同左      │同上      │同左      │
│決├──┼─────┼─────┼─────┼─────┤
│  │確定│82年12月30│同左      │83年12月30│同左      │
│  │日期│日        │          │日        │          │
├─┴──┼─────┼─────┼─────┼─────┤
│合於中華│第2條第1項│依據第3 條│第2條第1項│同左      │
│民國96年│第3款     │第1 項第7 │第3款     │          │
│罪犯減刑│          │款之規定不│          │          │
│條例    │          │合減刑規定│          │          │
├────┼─────┤，故不予減├─────┼─────┤
│減刑刑期│有期徒刑壹│刑。      │有期徒刑壹│有期徒刑壹│
│褫奪公權│年玖月。  │          │年捌月又拾│月。      │
│期間或罰│          │          │伍日。    │          │
│金額    │          │          │          │          │
└────┴─────┴─────┴─────┴─────┘
